【裁判字號】    99,他,2
【裁判日期】    990309
【裁判案由】    依職權裁定確定訴訟費用額
【裁判全文】
福建金門地方法院民事裁定                 99年度他字第2號
原      告  中央存款保險股份有限公司
法定代理人  甲○○
被      告  庚○○
            乙○○
            丁○○
            己○○
            戊○○
            辛○○
            丙○○
上列當事人間請求損害賠償事件，本院依職權確定訴訟費用額，
裁定如下：
    主  文
原告應向本院繳納訴訟費用新臺幣貳拾伍萬參仟零陸拾壹元，及
自本裁定送達之翌日起至清償日止，按年息百分之五計算之利息
。
被告乙○○、丁○○、庚○○、戊○○應向本院連帶繳納訴訟費
用新臺幣伍拾伍萬柒仟貳佰玖拾元，及自本裁定送達之翌日起至
清償日止，按年息百分之五計算之利息。
被告乙○○、丁○○、庚○○應向本院連帶繳納訴訟費用新臺幣
肆拾捌萬貳仟玖佰捌拾肆元，及自本裁定送達之翌日起至清償日
止，按年息百分之五計算之利息。
被告乙○○、丁○○、庚○○、丙○○應向本院連帶繳納訴訟費
用新臺幣肆拾萬捌仟陸佰捌拾元，及自本裁定送達之翌日起至清
償日止，按年息百分之五計算之利息。
被告庚○○、己○○應向本院連帶繳納訴訟費用新臺幣參拾柒萬
壹仟伍佰貳拾陸元，及自本裁定送達之翌日起至清償日止，按年
息百分之五計算之利息。
被告乙○○、丁○○、庚○○、辛○○應向本院連帶繳納訴訟費
用新臺幣肆拾肆萬伍仟捌佰參拾壹元，及自本裁定送達之翌日起
至清償日止，按年息百分之五計算之利息。
被告乙○○、丁○○、庚○○、戊○○應向本院連帶繳納訴訟費
用新臺幣參萬柒仟壹佰伍拾貳元，及自本裁定送達之翌日起至清
償日止，按年息百分之五計算之利息。
被告乙○○、丁○○、庚○○、辛○○應向本院連帶繳納訴訟費
用新臺幣貳拾貳萬貳仟玖佰壹拾陸元，及自本裁定送達之翌日起
至清償日止，按年息百分之五計算之利息。
被告乙○○、丁○○、庚○○、戊○○應向本院連帶繳納訴訟費
用新臺幣壹佰壹拾捌萬捌仟捌佰捌拾陸元，及自本裁定送達之翌
日起至清償日止，按年息百分之五計算之利息。
    理  由
一、按經准予訴訟救助者，於終局判決確定或訴訟不經裁判而終
    結後，第一審受訴法院應依職權以裁定確定訴訟費用額，向
    應負擔訴訟費用之當事人徵收之；又法院依聲請以裁定確定
    之訴訟費用額，應於裁定送達翌日起，加給按法定利率計算
    之利息，民事訴訟法第114條第1項前段、第91條第3項分別
    定有明文。而法院依民事訴訟法第114條第1項前段，對於經
    准予訴訟救助者，於訴訟終局判決確定，依職權裁定確定訴
    訟費用額時，因與依聲請裁定確定訴訟費用額之程序相同，
    自應類推適用同法第91條第3項規定，加計法定遲延利息。
    次按存保公司得於本基金授與訴訟實施權後，以自己之名義
    ，對前項所列應負賠償責任之人提起民事訴訟或聲請承當訴
    訟；存保公司依前項規定提起訴訟時，暫免繳納裁判費，行
    政院金融重建基金設置及管理條例第17條第2項、第3項前段
    分別定有明文。而上開條文既明定「暫免」繳納裁判費，非
    規定「免徵」裁判費，則依文義解釋，存保公司依重建條例
    規定提起訴訟時，僅於訴訟終結前有暫免繳納裁判費之效力
    ，至訴訟終結後此項暫免之費用，應仍向負擔訴訟費用之當
    事人徵收之。
二、經查本件係原告提起請求損害賠償訴訟，依行政院金融重建
    基金設置及管理條例第17條第3項前段暫免繳納裁判費。當
    事人間請求損害賠償事件經本院93年度重訴字第1號、福建
    高等法院金門分院95年度重上字第1號、最高法院96年度台
    上字第117號、福建高等法院金門分院96年度重上更（一）
    字第1號確定在案，第二審及發回前第三審訴訟費用（除縮
    減部分外），由相對人乙○○、丁○○、庚○○、戊○○連
    帶負擔百分之十五，相對人乙○○、丁○○、庚○○連帶負
    擔百分之十三，相對人乙○○、丁○○、庚○○、丙○○連
    帶負擔百分之十一，相對人庚○○、己○○連帶負擔百分之
    十，相對人乙○○、丁○○、庚○○、戊○○連帶負擔百分
    之十二，相對人乙○○、丁○○、庚○○、戊○○連帶負擔
    百分之一，相對人乙○○、丁○○、庚○○、辛○○連帶負
    擔百分之六，相對人乙○○、丁○○、庚○○、戊○○連帶
    負擔百分之三十二。爰依上開規定，應由本院依職權確定當
    事人應向本院繳納之訴訟費用額如主文所示，並應於本裁定
    送達之翌日起，加給按法定利率即年息百分之五計算之利息
    。
三、依民事訴訟法第114條第1項，裁定如主文。
中    華    民    國    99    年    3    月    9     日
                  民事庭    法  官  周美玲
正本係照原本作成
如不服本裁定，應於送達後10日內向本院提出抗告狀，並繳納抗
告費新臺幣1,000元
中    華    民    國    99    年    3    月    9     日
                            書記官  許力方
┌────────────────────────────────────────┐
│附計算書                                                                        │
├───────┬───────────┬────────────────────┤
│項        目  │原告已繳納或暫免徵之  │             備        註               │
│              │裁判費（新臺幣：元）  │                                        │
├───────┼───────────┼────────────────────┤
│(1)福建高等法 │(1)上訴金額為         │(1)二審判決：第二審訴訟費用，由上訴人負 │
│院金門分院95年│    166,896,999元，原 │   擔。                                 │
│度重上字第1號 │   告暫免繳納之訴訟費 │(2)最高法院判決：原判決廢棄，發回福建高 │
│判決          │   為2,110,695元。    │   等法院金門分院。                     │
│              │                      │(3)更一審判決：第一、二審及發回前第三審 │
│              │(2)正確訴訟標的（除減 │   訴訟費用（除減縮部分外），由被上訴人 │
│              │   縮部分外）金額為   │   乙○○、丁○○、庚○○、戊○○連帶負 │
│              │   144,988,406元，應徵│   擔百分之十五，被上訴人乙○○、丁○○ │
│              │   之訴訟費為         │   、庚○○連帶負擔百分之十三，被上訴人 │
│              │   1,857,633元。      │   乙○○、丁○○、庚○○、丙○○連帶負 │
│              │                      │   擔百分之十一，被上訴人庚○○、己○○ │
│              │                      │   連帶負擔百分之十，被上訴人乙○○、李 │
│              │                      │   仲立、庚○○、辛○○連帶負擔百分之十 │
│              │                      │   二，被上訴人乙○○、丁○○、庚○○、 │
│              │                      │   戊○○連帶負擔百分之一，被上訴人吳明 │
│              │                      │   星、丁○○、庚○○、辛○○連帶負擔百 │
│              │                      │   分之六，被上訴人乙○○、丁○○、楊川 │
│              │                      │   兒、戊○○連帶負擔百分之三十二。     │
│              │                      │（4）從而                               │
│              │                      │    1、減縮部分之裁判費253,061元由原告負│
│              │                      │       擔。                             │
│              │                      │    2、被上訴人乙○○、丁○○、庚○○、 │
│              │                      │       戊○○連帶負擔百分之十五之訴訟費 │
│              │                      │       ，即278,645元。                  │
│              │                      │    3、被上訴人乙○○、丁○○、庚○○連 │
│              │                      │       帶負擔百分之十三之訴訟費，即     │
│              │                      │       241,492元。                      │
│              │                      │    4、被上訴人乙○○、丁○○、庚○○、 │
│              │                      │       丙○○連帶負擔百分之十一之訴訟費 │
│              │                      │       ，即204,340元。                  │
│              │                      │    5、被上訴人庚○○、己○○連帶負擔百 │
│              │                      │       分之十之訴訟費，即 185,763元。   │
│              │                      │    6、被上訴人乙○○、丁○○、庚○○、 │
│              │                      │       辛○○連帶負擔百分之十二之訴訟費 │
│              │                      │       ，即222,916元。                  │
│              │                      │    7、被上訴人乙○○、丁○○、庚○○、 │
│              │                      │       戊○○連帶負擔百分之一之訴訟費， │
│              │                      │       即18,576元。                     │
│              │                      │    8、被上訴人乙○○、丁○○、庚○○、 │
│              │                      │       辛○○連帶負擔百分之六之訴訟費， │
│              │                      │       即 111,458元。                   │
│              │                      │    9、被上訴人乙○○、丁○○、庚○○、 │
│              │                      │       戊○○連帶負擔百分之三十二之訴訟 │
│              │                      │       費，即594,443元。                │
├───────┼───────────┼────────────────────┤
│(2)最高法院96 │上訴金額為144,988,406 │(1)最高法院判決：原判決廢棄，發回福建高 │
│年度台上字第  │元，原告暫免繳納之訴訟│   等法院金門分院。                     │
│117號判決     │費為1,857,633元。     │(2)更一審判決：第一、二審及發回前第三審 │
│              │                      │   訴訟費用（除減縮部分外），由被上訴人 │
│              │                      │   乙○○、丁○○、庚○○、戊○○連帶負 │
│              │                      │   擔百分之十五，被上訴人乙○○、丁○○ │
│              │                      │   、庚○○連帶負擔百分之十三，被上訴人 │
│              │                      │   乙○○、丁○○、庚○○、丙○○連帶負 │
│              │                      │   擔百分之十一，被上訴人庚○○、己○○ │
│              │                      │   連帶負擔百分之十，被上訴人乙○○、李 │
│              │                      │   仲立、庚○○、辛○○連帶負擔百分之十 │
│              │                      │   二，被上訴人乙○○、丁○○、庚○○、 │
│              │                      │   戊○○連帶負擔百分之一，被上訴人吳明 │
│              │                      │   星、丁○○、庚○○、辛○○連帶負擔百 │
│              │                      │   分之六，被上訴人乙○○、丁○○、楊川 │
│              │                      │   兒、戊○○連帶負擔百分之三十二。     │
│              │                      │（3）從而                               │
│              │                      │   1、被上訴人乙○○、丁○○、庚○○、  │
│              │                      │      戊○○連帶負擔百分之十五之訴訟費  │
│              │                      │      ，即278,645元。                   │
│              │                      │   2、被上訴人乙○○、丁○○、庚○○連  │
│              │                      │      帶負擔百分之十三之訴訟費，即      │
│              │                      │      241,492元。                       │
│              │                      │   3、被上訴人乙○○、丁○○、庚○○、  │
│              │                      │      丙○○連帶負擔百分之十一之訴訟費  │
│              │                      │      ，即204,340元。                   │
│              │                      │   4、被上訴人庚○○、己○○連帶負擔百  │
│              │                      │      分之十之訴訟費，即185,763元。     │
│              │                      │   5、被上訴人乙○○、丁○○、庚○○、  │
│              │                      │      辛○○連帶負擔百分之十二之訴訟費  │
│              │                      │      ，即222,916元。                   │
│              │                      │   6、被上訴人乙○○、丁○○、庚○○、  │
│              │                      │      戊○○連帶負擔百分之一之訴訟費，  │
│              │                      │      即18,576元。                      │
│              │                      │   7、被上訴人乙○○、丁○○、庚○○、  │
│              │                      │      辛○○連帶負擔百分之六之訴訟費，  │
│              │                      │      即111,458元。                     │
│              │                      │   8、被上訴人乙○○、丁○○、庚○○、  │
│              │                      │      戊○○連帶負擔百分之三十二之訴訟  │
│              │                      │      費，即594,443元。                 │
├───────┴───────────┴────────────────────┤
│結論：                                                                          │
│（1）、二審上訴人即原告應負擔之訴訟費用為253,061元，合計本件原告應向本院繳納之訴│
│       訟費用額為253,061元。                                                    │
│                                                                                │
│（2）、二審被上訴人即被告應負擔之訴訟費用為1,857,633元，三審應由被上訴人即被告負│
│       擔之訴訟費用為1,857,633元，合計本件被告應向本院繳納之訴訟費用額為        │
│       3,715,266元。                                                            │
│    1、乙○○、丁○○、庚○○、戊○○連帶負擔之訴訟費為577,290元。              │
│    2、乙○○、丁○○、庚○○連帶負擔之訴訟費為482,984元。                      │
│    3、乙○○、丁○○、庚○○、丙○○連帶負擔之訴訟費為408,680元。              │
│    4、庚○○、己○○連帶負擔之訴訟費為371,526元。                              │
│    5、乙○○、丁○○、庚○○、辛○○連帶負擔之訴訟費為445,831元。              │
│    6、乙○○、丁○○、庚○○、戊○○連帶負擔之訴訟費為37,152元。               │
│    7、乙○○、丁○○、庚○○、辛○○連帶負擔之訴訟費為222,916元。              │
│    8、乙○○、丁○○、庚○○、戊○○連帶負擔之訴訟費為1,188,886元。            │
│                                                                                │
│備註：減縮部分裁判費由原告負擔之依據：民事訴訟法第83條第1項規定及臺灣高等法院暨 │
│      所屬法院(81)廳民一字第16977號研究意見參照。                               │
└────────────────────────────────────────┘

司法院資訊處製作；財團法人民間司法改革基金會備份。
